# 国企工会委员会持股是否纳入合并？

提问人：yq119612973 时间：2017-12-28 09:38:44
现有一国企A，内部有一单位B，B股权结构为：A的工会委员会持股78%，A公司持股22%，且A与B之间采购销售业务量较大，请问该B公司能否纳入A公司合并范围？谢谢大家指导

回答人：chenyiwei
单纯从股权结构看似乎是不控制的。但要考虑B单位的历史沿革，以及工会是否实际上为A代持股份等因素，合理判断A对B有无控制权。一般情况下，建议A收购B的剩余78%股权。

提问人：yq119612973 时间：2018-01-02 11:36:53
谢谢陈老师的解答。目前A公司出具的文件显示，B单位的会计核算、财务管理工作及财务人员均由A单位统一管理，并且由A单位法人对B公司的资金支付履行审批责任。这能不能说明A实际上对B是控制的？从而纳入合并范围？

回答人：chenyiwei
不一定。一是这主要是财务方面的管理，没有涉及到经营层面；二是不清楚该A公司的收益分配情况，22%的股权比例可能还是偏低。建议注意收集进一步证据。

提问人：yq119612973 时间：2018-01-02 11:40:16
另外A公司 2004 年向当时的股东市国资委分配了 200 万的股利，一直挂账应付股利至今未实际支付，现如今公司的股东早已变更，请问该部分的股利可以计入资本公积-其他资本公积吗？依据什么？或者是有其他的规定处理办法？谢谢

回答人：chenyiwei
在支付义务未解除前，该负债不应转销。

提问人：yq119612973 时间：2018-01-02 19:18:12
陈老师，非常感谢您的回复。目前无法支付的这个股东，最早是外经贸委，后来变更为国资委，再后来国资委把股权划转给现在的集团公司C，现准备以集团公司C的明细出具豁免函，可否计入资本公积？谢谢

回答人：chenyiwei
如果债权转移有效，即集团公司有权决定豁免，则可以。